臺灣桃園地方法院刑事判決　　　　　　　100年度訴字第237號
公　訴　人　臺灣桃園地方法院檢察署檢察官
被　　　告　黃振亮
選任辯護人　羅美玲律師
上列被告因違反毒品危害防制條例案件，經檢察官提起公訴（99
年度偵字第31666 號），本院判決如下︰
    主  文
黃振亮販賣第二級毒品，處有期徒刑肆年陸月，扣案之行動電話
壹支（含0000000000門號SIM 卡1 張）沒收，未扣案之販賣第二
級毒品所得新臺幣肆萬壹仟元沒收，如全部或一部不能沒收時，
以其財產抵償之；又販賣第二級毒品，處有期徒刑肆年貳月，扣
案之行動電話壹支（含0000000000門號SIM 卡1 張）沒收，未扣
案之販賣第二級毒品所得新臺幣貳萬元沒收，如全部或一部不能
沒收時，以其財產抵償之；又販賣第二級毒品，處有期徒刑肆年
陸月，未扣案之販賣第二級毒品所得新臺幣參萬捌仟元沒收，如
全部或一部不能沒收時，以其財產抵償之；又販賣第二級毒品，
處有期徒刑肆年，未扣案之販賣第二級毒品所得新臺幣壹萬伍仟
元沒收，如全部或一部不能沒收時，以其財產抵償之。應執行有
期徒刑捌年陸月，扣案之行動電話壹支（含0000000000門號SIM
卡1 張）沒收，未扣案之販賣第二級毒品所得共新臺幣拾壹萬肆
仟元均沒收，如全部或一部不能沒收時，以其財產抵償之。
    事  實
一、黃振亮明知甲基安非他命為毒品危害防制條例第2 條第2 項
    第2 款所列管之第二級毒品，依法不得販賣，竟基於販賣第
    二級毒品之犯意，分別為下列販賣第二級毒品之行為：
  (一)於民國99年7月12日晚間9時11分7秒，持用門號0000000000
    號行動電話與蔡水火所持用之門號0000000000號行動電話聯
    繫交易甲基安非他命事宜後，黃振亮遂於99年7 月14日上午
    10時46分許，在桃園縣平鎮市○○街59號3 樓之蔡水火居處
    ，以新臺幣（下同）4 萬1,000 元之價格，販賣第二級毒品
    甲基安非他命一兩予蔡水火。
  (二)於99年7月21日晚間9時21分18秒，持用門號0000000000號行
    動電話與蔡水火所持用之門號0000000000號行動電話聯繫交
    易甲基安非他命事宜後，黃振亮遂於99年7 月22日下午某時
    ，在新北市○○區○○街11之3 號2 樓蔡水火居處，以2 萬
    元之價格，販賣第二級毒品甲基安非他命半兩予蔡水火。
  (三)於99年9 月中旬某日，在蔡水火位於桃園縣平鎮市○○街59
    號3 樓或新北市○○區○○街11之3 號2 樓之居處，以3 萬
    8,000 元之價格，販賣第二級毒品甲基安非他命一兩予蔡水
    火。
  (四)於99年12月10日某時，在桃園縣平鎮市○○街59號3 樓吳貴
    玲與蔡水火之同居處所（吳貴玲為蔡水火之同居女友，警方
    於99年10月28日晚間7 時25分許在新北市○○區○○街11之
    3 號2 樓附近之停車場將蔡水火緝獲，並扣得包括毛重共
    88. 82公克之三罐甲基安非他命、電子磅秤2 台、帳冊1 本
    、分裝袋1 大包等多項販賣甲基安非他命之事證，蔡水火自
    斯時起另案入獄服刑），以1 萬5,000 元之價格，販賣第二
    級毒品甲基安非他命予吳貴玲，並指示吳貴玲將上開1 萬
    5,000 元款項，匯入中華郵政股份有限公司屏東勝利路郵局
    許潘金貴帳戶（帳號00000000000000號）。
二、嗣警方偵辦張淑蓉、吳志宏夫妻販毒案，該夫妻供承其等之
    海洛因、甲基安非他命係向黃振亮進貨，黃振亮且係以綽號
    「阿亮」販毒予該夫妻，並留0000000000王八卡門號供該夫
    妻聯繫購毒，警方乃聲請上線監聽，進而發現黃振亮上開犯
    行及其尚涉多次販賣甲基安非他命予王泓森、販賣海洛因、
    甲基安非他命予綽號「蚊子」之應召女子、販賣甲基安非他
    命予綽號「布丁」之男子、幫助販賣海洛因予綽號「小寶」
    之男子；又發現黃振亮多次持變造之其兄「黃振明」名義之
    汽車駕照至台灣桃園女子監獄，在接見暨送物單上冒簽黃振
    明署押據而探視張淑蓉；又發現黃振亮打電話向張淑蓉之母
    親恐嚇（黃振亮上開販賣海洛因、甲基安非他命、行使偽造
    私文書、行使變造特種文書、恐嚇危害安全諸犯行，應由檢
    察官另案偵辦），警方又發現黃振亮有至基隆、屏東接洽製
    造毒品之人及走私毒品之上源，且在桃園縣境內多處從事販
    毒之行為，其行蹤飄忽不定，於確實掌握其行蹤後，乃於99
    年12月13日下午2 時20分許，持檢察官簽發之拘票在桃園縣
    平鎮市○○街與廣平街路口將黃振亮拘獲，並扣得黃振亮所
    有供其上開販毒所用之行動電話1 支（內含0000000000門號
    SIM 卡1 張）。
三、案經桃園縣政府警察局移送臺灣桃園地方法院檢察署檢察官
    偵查起訴。
    理  由
壹、證據能力：
一、按被告以外之人於偵查中向檢察官所為之陳述，除顯有不可
    信之情況者外，得為證據，刑事訴訟法第159 條之1 第2項
    定有明文。查證人蔡水火、吳貴玲偵查中於供前具結所為之
    陳述，係檢察官依法訊問，復無其他事證足資認定其等於檢
    察官訊問時有受違法取供情事，並無何特別不可信之情況，
    且被告及選任辯護人於本院審理程序中亦不爭執其等證據能
    力，是依上開規定均有證據能力，而得作為本案之證據。
二、卷附許潘金貴中華郵政股份有限公司屏東勝利路郵局第0000
    0000000000號帳戶之客戶歷史交易清單，係中華郵政股份有
    限公司從業人員於通常業務過程所須製作之紀錄文書及證明
    文書，亦無其他顯不可信之情況，依刑事訴訟法第159 條之
    4第2款之規定，具有證據能力。
三、警方於本案所提出之通聯譯文，有本院核發之通訊監察書附
    卷足稽，並經依法供錄通聯光碟片，該等通訊監察書、通聯
    光碟片均存卷或入庫可參，且本案之監聽合乎通訊保障及監
    察法所規範之1.重罪或條文規定之可予監聽之固定類型犯罪
    、2.必要性、3.相當性、4.法定期間及5.書面令狀等法定要
    件而屬合法監聽，足見警方於本案監聽及所供錄之通聯譯文
    俱與通訊保障及監察法相符，綜此，本案之通聯譯文當然具
    有證據能力，併此敘明。
貳、實體部分：
一、訊據被告黃振亮對於上開事實坦承不諱，核與下開事證相符
    ：
  (一)證人蔡水火於100 年3 月14日偵訊時證稱0000000000門號為
    其所持用，其於99年7 月12日21時11分7 秒與持用00000000
    00門號之被告聯絡，被告稱「375 就要41了」是指甲基安非
    他命一兩重37.5公克要價41000 元。伊於99年7 月14日10時
    46分23秒以上開門號與被告通聯，是被告拿1 兩甲基安非他
    命到伊桃園縣平鎮市○○街59號3 樓之租屋處與伊交易等語
    。證人蔡水火上開證詞均與通聯譯文相符，且被告上開門號
    於99年7 月14日9 時38分25秒之基地台位址在中壢市○○路
    ，至同日10時46分23秒時，其基地台位址則移至平鎮市○○
    路，而99年7 月14日10時46分23秒之通聯譯文又顯示被告稱
    「我在樓下呀」，蔡水火稱「好」，是證人蔡水火證稱該通
    譯文是被告拿1 兩甲基安非他命到伊桃園縣平鎮市○○街59
    號3 樓之租屋處與伊交易，核與事實相符。
  (二)被告於99年7 月21日21時21分18秒以上開門號撥予蔡水火上
    開門號，蔡水火稱「上回的不行，再半個」、「再半個給我
    」，被告稱「明天啦」，蔡水火稱「好」。其二人於99年7
    月22日23時46分48秒通聯時，蔡水火稱「那東西不行耶」，
    被告稱「怎麼可能」、「南部沒反應，我還用光光」，蔡水
    火稱「真的啊，大家吃了都要睡（按甲基安非他命之藥性為
    興奮劑，『大家吃了都要睡』意即被告所賣甲基安非他命之
    品質不純）」，被告稱「真的不行就退回來」。證人蔡水火
    於上開偵訊時證稱「東西不行」是指伊向被告買的甲基安非
    他命品質不行，用起來沒效果，但伊何時向被告購買甲基安
    非他命不記得了。依上開通聯譯文及證人蔡水火之證詞可知
    ，其二人先於99年7 月21日21時21分18秒聯繫，蔡水火因上
    次向被告所買甲基安非他命品質不佳，因而欲再向被告買半
    兩甲基安非他命，其二人因而於99年7 月22日不詳時間交易
    之，此與被告自白之內容相符。
  (三)99年9 月21日14時56分32秒，被告以上開門號與蔡水火持用
    之0000000000門號通聯，被告稱「我跟你對個帳喔」、「你
    昨天晚上不是5 千給我」、「你上回欠我6 千，你匯4 萬給
    我嘛」，蔡水火稱「對」，被告稱「總共扣一扣你還要4 萬
    1 」，蔡水火稱「上回欠6 千」，被告稱「我還差你8 克半
    」，蔡水火稱「8 克半還一個1 萬4 啦」，被告稱「對啦，
    扣半個，7 克半不要算」，蔡水火稱「8 克半啦」，被告稱
    「那我跟你算，明天補你」、「那我欠你1 萬4 」，蔡水火
    稱「那個1 萬4 ，這個2 萬，就3 萬4 ，3 萬4 還欠一個6
    千，2 萬8 喔」，被告稱「2 萬8 還要扣一個一個半呀」、
    「這樣總帳欠我4 萬1 」、「欠你2 萬8 ，扣一個半，2 萬
    8 扣2 萬3 不是剩5 千，46扣5 千不是4 萬1 」，蔡水火稱
    「欠我一個8 克半就對」，被告稱「嗯，那我會另外補你」
    。證人蔡水火於上開偵訊時則證稱這是伊與被告在對毒品買
    賣的帳，以前伊向被告購買甲基安非他命，但被告給伊的數
    量短少或向伊借用的；在打這通電話的前幾天，伊向被告購
    買甲基安非他命，但購買數量伊不記得等語。可見被告確有
    於99年9 月21日14時56分32秒之上開通聯前數日，販賣甲基
    安非他命予蔡水火，並因而導致二人於該日通聯中之對帳，
    否則以被告與蔡水火間之前於99年7 月14日、99年7 月22日
    之上開二次毒品交易，並不足導致該二人帳目不清而有上開
    對帳之行為，且該二次毒品交易與99年9 月21日時隔二月以
    上，益證上開通聯中之對帳並非僅指該二次毒品交易。是證
    人蔡水火證稱在上開通聯日之前數日，其有向被告購買甲基
    安非他命，足資採信。被告於本院審理時亦自承「（審判長
    問：第三次賣給蔡水火的重量為何？）一兩，三萬八千元，
    我進價三萬三或三萬四，時間是99年9 月中旬，地點不是在
    平鎮市○○街59號3 樓就是在鶯歌鎮○○街11之3 號2 樓。
    監聽譯文99年9 月21日14時56分的譯文就是我和他在對這一
    次交易完成之後的帳。」等語，與本院上開論述相合。
  (四)證人吳貴玲於100 年1 月19日偵訊時證稱伊於99年12月10日
    10時55分25秒傳電話簡訊予被告「我錢匯進去了」，是伊先
    把15000 元匯給被告，被告事後會把甲基安非他命拿給伊，
    如果甲基安非他命品質不錯，伊不會向被告要回該15000 元
    等語，並有上開電話簡訊之通聯譯文在卷可稽。核諸卷附許
    潘金貴中華郵政股份有限公司屏東勝利路郵局第0000000000
    0000號帳戶之客戶歷史交易清單，99年12月9 日確有吳貴玲
    所匯入該帳戶之15000 元，是證人吳貴玲上開證詞與被告之
    自白堪足採信。
  (五)又販賣毒品係違法行為，非可公然為之，有其獨特之販售管
    道及模式，既無公定價格，且不論瓶裝或袋裝之毒品，均可
    任意分裝或增減其分量，因此每次買賣之價格與數量，可能
    隨時依雙方關係深淺、資力、需求量及對行情之認知、來源
    是否充裕、查緝鬆嚴、購買者被查獲時供述購買對象之可能
    風險評估等，而異其標準，非可一概而論。加諸近年來政府
    為杜絕毒品之氾濫，對於查緝施用及販賣毒品之工作，無不
    嚴加執行，販賣毒品又係重罪，設若無利可圖，衡情一般持
    有毒品之人當無輕易將所持有之甲基安非他命轉售他人，而
    甘冒被查獲移送法辦之風險，是販毒之人之營利意圖當屬明
    顯。被告亦自承其第一次販賣甲基安非他命予蔡水火之甲基
    安非他命進價為3 萬6 千元或3 萬7 千元，其第三次販賣甲
    基安非他命予蔡水火之甲基安非他命進價為3 萬3 千元或3
    萬4 千元，可見被告於本案之販賣毒品，確實有營利之意圖
    ，且亦已牟得利潤。
  (六)綜上所論，本案復扣得被告販賣甲基安非他命予蔡水火時用
    以聯繫之行動電話1 支（內含0000000000門號SIM 卡1 張）
    ，本件事證至為明確，被告上開犯行足堪認定。
二、核被告所為，均係犯毒品危害防制條例第4 條第2 項之販賣
    第2 級毒品罪。被告販賣第2 級毒品甲基安非他命前之持有
    甲基安非他命之低度行為，應為販賣之高度行為所吸收，不
    另論罪。被告於偵查及審判中皆自白上開犯罪，應依毒品危
    害防制條例第17條第2 項之規定減輕其刑。被告所犯上開各
    罪，犯意各別、行為互殊，應分論併罰之。爰審酌被告正值
    盛年，不知努力工作，反販毒予他人、渠之販毒行為對國人
    健康危害甚鉅、每次販毒之數量非少、犯後態度等一切情狀
    ，分別量處如主文所示之刑，並定其應執行之刑。扣案之插
    有0000000000門號SIM 卡之行動電話一支，係屬被告所有，
    供其為事實欄一(一)、(二)犯罪所用之物，應依毒品危害防制條
    例第19條第1 項之規定，在各該罪項下宣告沒收；被告上開
    四次犯行之所得，雖未扣案亦應依毒品危害防制條例第19條
    第1 項之規定，在各該罪項下宣告沒收，如全部或一部不能
    沒收時，以其財產抵償之。
據上論斷，應依刑事訴訟法第299 條第1 項前段，毒品危害防制
條例第4 條第2 項、第17條第2 項、第19條第1 項，刑法第11條
、第51條第5 款，判決如主文。
本案經檢察官蔡正傑到庭執行職務
中    華    民    國   100    年    6     月    23    日
                  刑事第三庭審判長法  官  曾家貽
                                  法  官  楊麗文
                                  法  官  曾雨明
以上正本證明與原本無異。
如不服本判決應於收受判決後10日內向本院提出上訴書狀，並應
敘述具體理由。其未敘述上訴理由者，應於上訴期間屆滿後20日
內向本院補提理由書「切勿逕送上級法院」。
                                  書記官  顏緗穎
中    華    民    國   100    年    6     月    24    日
附錄本案論罪科刑法條全文：
毒品危害防制條例第4條第2項
製造、運輸、販賣第二級毒品者，處無期徒刑或七年以上有期徒
刑，得併科新臺幣壹仟萬元以下罰金。